# 新手求助...关于企业搬迁会计处理

提问人：wuhui_hao 时间：2015-11-03 08:11:31
根据企业准则解释 3 号，企业取得的搬迁补偿款扣除转入递延收益的金额后如有结余的，应当作为资本公积处理。 我的疑问： 结余在搬迁清算时，可以转入营业外收入/支出吗？？？还是以后也一直在“资本公积”里核算？

回答人：chenyiwei
属于政策性搬迁且补偿款来源于财政预算资金的，其得的搬迁补偿款扣除转入递延收益的金额后如有结余的，应当作为资本公积处理。这部分资本公积后续只能用于转增资本，不能以其他名义转出。

提问人：sevenhead 时间：2017-05-18 10:55:07
陈老师，请问这一理解能否从准则上或者法律法规上找到相关支撑？十分感谢！

回答人：chenyiwei
因为这部分资本公积属于“资本溢价”性质，也是来源于外部的资本性投入。

提问人：dorisli123 时间：2017-08-24 09:16:29
我想问下 政策性搬迁补偿款扣除转入递延收益部分的余额贷方转资本公积，有没有借方的情况？？

回答人：chenyiwei
不会出现借方资本公积。如果补偿款小于报废资产损失、有关费用支出、新资产购建支出，则表明确认的政府补助小于这三者之和，即补偿不足。不应模拟出全额补偿再借记资本公积。

提问人：jilei1980518 时间：2017-11-10 17:21:01
陈版，我想问下，企业拟重建规模如果远远大于原来被拆迁的规模，即假设，公司原固定资产净值 2000 万，评估值 2500 万，政府拆迁补助 3000 万，企业重建支出 5000 万，在不考虑其他拆迁费用的情况下，此种情况不会产生资本公积？ 第二个问题，在看企业搬迁补偿款扣除转入递延收益的金额后如有结余的，应当作为资本公积处理，这个是否一定必须是财政预算资金才能算作政策性搬迁？

回答人：chenyiwei
1 、不会.2、是。

提问人：wedy3 时间：2017-12-17 17:15:21
陈老师您好，请问如果是土地储备中心代表政府有偿收购国有土地使用权，且土地储备中心付款的资金来源是银行贷款，那么是否适用《企业会计准则解释第 3 号》第四条的规定呢？我疑惑的主要是该交易是否符合“政府从财政预算直接拨付”这一条件，如果不符合即不适用则应该按照“其他搬迁补偿款”进行会计处理吗？新人求教，谢谢老师。

回答人：chenyiwei
如果企业将土地一级开发完成后交土储中心收储是常规的日常业务，则这种情况应确认收入和成本；其他情况，还是建议参照政策性搬迁补偿处理。